ACORDAO-COMPLETO-2586338

ACÓRDÃO DE RELAÇÃO

ACÓRDÃO DE RELAÇÃO 3236/2023 ATA 12/2023 - SEGUNDA CÂMARA

Acórdão 3236/2023-TCU-Segunda Câmara
VISTO e relacionado este processo relativo ao ato de concessão de aposentadoria de Eliane Maria Stroparo emitido pela Universidade Federal do Paraná e submetido a este Tribunal para fins de registro.
Considerando que o ato em questão contempla vantagem que decorre da incorporação de quintos, pelo exercício de funções no período compreendido entre 9/4/1998 e 4/9/2001;
Considerando que a irregularidade em questão é objeto de jurisprudência pacificada nesta Corte de Contas, cf. Acórdãos 2.136/2023 (Rel. Min. Benjamin Zymler) ; 6.086/2022 (Rel. Min. Walton Alencar) ; 2.286/2023 (Rel. Min. Jorge de Oliveira) ; 2.379/2023 (Rel. Min. Jhonatan de Jesus) ; 2.472/2023 (Rel. Min. Subst. Weder de Oliveira) , todos da 1ª Câmara; e Acórdãos 13.963/2020 (Rel. Min. Raimundo Carreiro) ; 2.250/2023 (Rel. Min. Aroldo Cedraz) ; 2.317/2023 (de minha relatoria) ; 8.254/2021 (Rel. Min. Bruno Dantas) ; 2.272/2023 (Rel. Min. Vital do Rêgo) ; 2.446/2023 (Rel. Min. Antonio Anastasia) ; 2.472/2023 (Rel. Min. Subst. Marcos Bemquerer Costa) ; 8.224/2021 (Rel. Min. Subst. André Luís de Carvalho) , todos da 2ª Câmara, especialmente a partir do julgamento pela Suprema Corte do RE 638.115/CE, da relatoria do E. Ministro Gilmar Mendes, com repercussão geral;
Considerando que, de forma geral, a parcela impugnada pode ter sido concedida a partir de decisão judicial transitada em julgado, de decisão judicial não transitada em julgado ou de decisão administrativa;
Considerando que, segundo a modulação de efeitos do julgamento do RE 638.115/CE feita pelo Supremo Tribunal Federal, os quintos ou décimos amparados por decisão judicial transitada em julgado poderão subsistir;
Considerando que, segundo a modulação de efeitos do julgamento do RE 638.115/CE feita pelo Supremo Tribunal Federal, os quintos ou décimos amparados por decisão judicial não transitada em julgado ou por decisão administrativa devem ser convertidos em parcela compensatória, a ser absorvida por reajustes futuros;
Considerando que, no presente caso, a Universidade Federal do Paraná, órgão de origem, demonstrou que a interessada está amparada pela decisão judicial transitada em julgado, proferida nos autos do processo 2007.70.50.012677-7, apta, portanto, a sustentar, em caráter permanente, seus efeitos financeiros, nos termos do art. 7º, inciso II da Resolução 353/2023;
Considerando que, por meio do Acórdão 1414/2021-TCU-Plenário (Rel. Min. Walton Alencar) , este Tribunal fixou entendimento no sentido da possibilidade de apreciação de ato sujeito a registro mediante relação, na forma do artigo 143, inciso II, do Regimento Interno deste Tribunal, nas hipóteses em que a ilegalidade do ato decorra exclusivamente de questão jurídica de solução já pacificada na jurisprudência desta Corte de Contas;
Considerando a presunção de boa-fé da interessada; 
Considerando que o ato ora examinado deu entrada no TCU há menos de cinco anos; e
Considerando, por fim, os pareceres convergentes da unidade técnica e do Ministério Público junto ao TCU.
ACORDAM os Ministros do Tribunal de Contas da União, reunidos em sessão de Segunda Câmara, diante das razões expostas pelo Relator, com fundamento nos arts. 71, inciso III, da Constituição Federal e 1º, inciso V, 39, inciso II, e 45 da Lei 8.443, de 16 de julho de 1992, e nos arts. 1º, inciso VIII, e 260, do Regimento Interno do TCU, e o art. 7º, inciso II, da Resolução 353/2023, em ilegal e registrar, excepcionalmente, o ato de concessão de aposentadoria de Eliane Maria Stroparo; e expedir as determinações contidas no item 1.7 a seguir:
 
1. Processo TC-Processo 005.607/2023-0 (APOSENTADORIA) 
	1.1. Interessada: Eliane Maria Stroparo (XXX.454.669-XX) .
	1.2. Órgão/Entidade: Universidade Federal do Paraná.
	1.3. Relator: Ministro Augusto Nardes.
	1.4. Representante do Ministério Público: Procurador Rodrigo Medeiros de Lima.
	1.5. Unidade Técnica: Unidade de Auditoria Especializada em Pessoal (AudPessoal) .
	1.6. Representação legal: não há.
	1.7. Determinar à Universidade Federal do Paraná que:
1.7.1. dê ciência, no prazo de 15 (quinze) dias, a contar da notificação desta decisão, de seu inteiro teor à interessada;
1.7.2. no prazo de 30 (trinta) dias, contados da ciência desta decisão, nos termos do art. 21, inciso I, da IN-TCU 78/2018, disponibilize a este Tribunal, por meio do Sistema e-Pessoal, o comprovante de notificação;
1.8. esclarecer à Universidade Federal do Paraná que, a despeito da parcela VPNI, decorrente da incorporação de quintos ou décimos de funções comissionadas exercidas após 8/4/1998, ter sido considerada ilegal, a referida rubrica poderá subsistir por haver sido calculada conforme à decisão judicial transitada em julgado, apta, portanto, a sustentar, em caráter permanente, seus efeitos financeiros, nos termos do art. 7º, inciso II da Resolução 353/2023;
1.9. dar ciência desta deliberação à interessada e ao órgão de origem.

Segunda Câmara

Universidade Federal do Paraná.

Eliane Maria Stroparo (XXX.454.669-XX).

AUGUSTO NARDES

não há.

Procurador Rodrigo Medeiros de Lima.

APOSENTADORIA (APOS)

Unidade de Auditoria Especializada em Pessoal (AudPessoal).